【裁判字號】    92,交抗,292
【裁判日期】    920318
【裁判案由】    違反道路交通管理處罰條例
【裁判全文】
臺灣高等法院刑事裁定                  九十二年度交抗字第二九二號
    抗  告  人
    即受處分人  甲○○
右抗告人因違反道路交通管理處罰條例案件，不服臺灣桃園地方法院九十一年度交聲
字第二五三號，中華民國九十二年一月二十九日所為第一審裁定（原處分案號：交通
部公路局新竹區監理所桃園監理站桃監裁五字第裁五二－Ｃ00000000號），
提起抗告，本院裁定如左：
    主      文
原裁定撤銷，發回台灣桃園地方法院。
    理      由
一、本件原審以本件係逕行舉發案件，汽車（即車牌號碼Ｑ七─七四二九號）所有人
    李季屏未依道路交通管理事件統一裁罰標準及處理細則第二十四條規定，於應到
    案期限內提具駕駛人資料，故本案受處分人為汽車所有人李季屏，此有交通部公
    路局新竹區監理所桃園監理站桃監裁五字第裁五二－Ｃ00000000號裁決
    書、該監理站九十一年十一月二十七日（九十一）竹監桃字第０四五八九號及九
    十二年一月十五日竹監桃字第０九二０００五五八七號函等在卷可按。則縱認原
    處分機關所為之裁處有所違誤，依前揭說明，仍應以李季屏個人名義聲明異議，
    始為適法，本件異議人甲○○聲明異議為當事人不適格，且無從補正，其聲明異
    議於法律上之程式即有不合，因而予以駁回其異議，固非無見。
二、抗告意旨略以：本件係抗告人駕駛被認為違規，抗告人已出面承認為該車輛駕駛
    人，交通部公路局新竹區監理所九十一年五月二十日之裁決書上亦載明受處分人
    為李季屏（甲○○），抗告人既亦列名為受處分人之一，依規定提起異議，應無
    當事人不適格之問題云云。
三、經查本件交通部公路局新竹區監理所九十一年五月二日所製之違反道路交通管理
    事件裁決書受處分人欄載李季屏（甲○○），此有該裁決書附卷可憑，似以受處
    分人除李季屏外，尚有甲○○（即抗告人），交通部公路總局新竹區監理所桃園
    監理站九十一年十一月二十七日（九十一）竹監桃字第○四五八九號及九十二年
    一月十五日竹監桃字第○九二○○○五五八七號函所稱受處分人係「李季屏」，
    而未載抗告人，是否有疏漏，此關係抗告人是否為受處分人，是否能聲明異議，
原審未予查明，遽裁定駁回抗告人之異議，尚嫌速斷，抗告人之抗告為有理由，
    原裁定自應予撤銷，並發回原法院詳為調查而為妥適之裁定。
據上論斷，應依道路交通管理處罰條例第八十七條第二項、刑事訴訟法第四百十三條
裁定如主文。
中    華    民    國    九十二    年      三        月      十八        日
                        臺灣高等法院交通法庭
                            審判長法  官  陳  正  雄
                                  法  官  許  錦  印
                                  法  官  許  宗  和
右正本證明與原本無異。
不得再抗告。
                                  書記官  吳  鎮  鑫
中    華    民    國    九十二    年      三        月      十九        日


司法院資訊處製作；財團法人民間司法改革基金會備份。
